【裁判字號】    97,再易,79
【裁判日期】    971014
【裁判案由】    給付貨款
【裁判全文】
臺灣高等法院民事判決                  97年度再易字第79號
再審  原告  毅順企業有限公司
法定代理人  乙○○
訴訟代理人  彭火炎律師
            張玉琳律師
再審  被告  世電電線電纜有限公司
法定代理人  甲○○
上列當事人間給付貨款事件，再審原告對於中華民國97年6月3日
本院96年度上易字第1008號確定判決提起再審，本院於97 年9月
30日言詞辯論終結，判決如下：
    主  文
再審之訴駁回。
再審訴訟費用由再審原告負擔。
    事實及理由
一、
(一)、再審原告主張：本院民國97年6月3 日所為96 年度上易字第
    1008號確定判決有民事訴訟法第496條第1項第1款及第497條
    之再審事由，即確定判決違背最高法院17年上字第1118號判
    例、72年度台上字第1851 號判決及民事訴訟法第277條、最
    高法院17年度上字第917 號、28年度上字第11號、43年度台
    上字第377號判例。且漏未斟酌再審原告提出之95/3/31估價
    單、乙○○95/12、96/2通話明細表）、95/12/1申請之功傑
    企業有限公司（下稱功傑公司）變更登記表，及未傳喚再審
    原告聲請傳喚之證人鍾錦廷，及再審原告主張證人林瑞明（
    即功傑公司股東）與再審被告法定代理人甲○○係屬堂兄弟
    關係，甲○○與原宏昌公司負責人林阿松為伯姪關係等情，
    暨所調假處分卷附96/4/30 申請之功傑企業公司變更登記表
    。爰依民事訴訟法第496條第1項第1款、第497條規定，提起
    本件再審之訴，並聲明：請求廢棄本院上開確定判決，前開
    廢棄部分，駁回再審被告於前訴訟程序之第二審上訴。
(二)、再審被告則謂本院原確定判決並無再審原告所指之再審事由
    ，並聲明請求駁回再審之訴。
二、本件再審被告（即前程序第一審原告、第二審上訴人）於前
    訴訟程序主張：再審原告（即前程序第一審被告、第二審被
    上訴人）於民國95年12月間向伊購買電線，價金計新台幣（
    下同）138萬6014 元，伊已依約交付完畢。惟再審原告迄未
    給付前開貨款，爰依買賣契約之法律關係，請求再審原告給
    付138萬6014 元並加計遲延利息。再審原告則謂系爭電線係
    其於95年3 月間向功傑公司所購買，並委由功傑公司寄庫之
    電線，伊並未向再審被告訂購系爭電線等語。第一審為再審
    被告敗訴之判決。再審被告提起上訴，本院確定判決認依再
    審被告提出之95/12/4及95/12/27 連絡單及證人林瑞明之證
    言，暨再審原告於95年11月29日因功傑公司倒閉停業，恐其
    簽發予功傑公司支付貨款金額28萬1714元之支票遭提領，乃
    聲請假處分等情，足見再審原告至遲於95年11月即已知悉功
    傑公司倒閉停業，堪認再審被告主張再審原告經由功傑公司
    聯絡人林瑞明之介紹，向其訂購系爭電線乙節為真正，再審
    原告抗辯系爭電線係伊委由功傑公司寄庫之電線云云，為無
    可取，再審被告得依買賣契約關係請求再審原告給付138 萬
    6014元並加計遲延利息，因而廢棄第一審判決，改判再審原
    告應給付再審被告138萬6014元並加計遲延。
三、茲審酌本件再審原告再審之訴是否合法、有理由：
(一)、民事訴訟法第496條第1項第1款：
１、按兩者之再審理由既不相同，所應遵守之不變期間自應分別
    計算（最高法院72年台聲字第392號判例意旨參照）。
２、查再審原告係於97年6月26 日收受本院上開確定判決，有送
    達證書可按（見確定卷第93 頁）。再審原告於97年7月16日
    提起本件再審之訴，其主張之再審事由為民事訴訟法第 497
    條（見本院卷第1頁），嗣於97年8月20日始主張確定判決有
    民事訴訟法第496條第1項第1款之再審事由（ 見本院卷第61
    頁、64頁  ）。是再審原告主張原確定判決有民事訴訟法第
    496條第1項第1 款之再審事由，提起再審之訴部分已逾民事
    訴訟法第500之再審期間，其此部分主張為不合法。
(二)、民事訴訟法第497條：
１、按對於第二審確定終局裁判，如就足影響於判決之重要證物
    漏未斟酌者，得依民事訴訟法第497 條規定，提起再審之訴
    。
２、再審原告主張本院確定判決漏未斟酌功傑公司公司事項卡登
    記之暫停營業時間「95年12月25日至96年12月24日」（且未
    詳稽功傑公司僅係暫停營業，並非倒閉解散），漏未斟酌與
    再審被告法定代理人甲○○具親戚關係之證人林瑞明所述「
    「（問：提示聯絡單二紙，有沒有看過？）上面的行動電話
    號碼是我的，當時功傑公司已經倒閉，大概是95年11月被告
    （指再審原告）法代打電話給我，他說他要買電線，後來我
    就報世電（指再審被告）給他，叫他傳真給世電，意思是說
    我要介紹給他，．．．」等語，與功傑公司公司事項卡登記
    資料不符，再審被告世電公司之法定代理人甲○○與原宏昌
    公司之負責人林阿松為伯姪關係、甲○○與林瑞明間又係堂
    兄弟關係，相互支援所經營企業之出貨需求，亦非全然不可
    能，暨疏未調查林瑞明於95年11月29 日以0000-000000手機
    電話聯絡再審原告同意出貨寄庫之電話通聯記錄及95年12月
    4日出貨前再審原告與「宏昌電線」連絡事項均係請接洽「
    前購買」現已需使用之寄庫貨品等情節，致誤解寄庫之意義
    及計價方式，本件係寄庫出貨，非訂定新約出貨，再審原告
    未向再審被告訂約購買系爭電線云云。
３、
、查本院確定判決已斟酌再審原告於前程序提出之 95/12/1申
    請之功傑公司變更登記表（即第一審卷第34-35 頁），此見
    確定判決第3頁第4、5 行記載即明。至本院前程序所調台北
    地院95年度裁全字第17688 號、95年度執全4828號卷、95年
    度全聲字第1230號卷，再審原告對之並無意見，亦未主張以
    假處分卷內所附96/4/30 申請之功傑公司變更登記表為證據
    ，有本院96年度上易字第1008號案卷可稽。再審原告主張確
    定判決漏未斟酌上開證物，有民事訴訟法第497 條之再審事
    由，為無理由。
、再審原告於前程序雖聲請傳喚證人鍾錦廷，及主張證人林瑞
    明（即功傑公司股東）與再審被告法定代理人甲○○係屬堂
    兄弟關係，甲○○與原宏昌公司負責人林阿松為伯姪關係等
    情，惟此均非民事訴訟法第497 條所規定之「重要證物漏未
    斟酌」情形，再審原告指確定判決漏未斟酌上情，有民事訴
    訟法第497條之再審事由，亦與規定不符。
、再審原告於前程序提出之錦一電線有限公司 95/3/31估價單
    （即第一審被證7、見一審卷第47頁 ），再審原告法定代理
    人乙○○之95年12月及96年2月通話明細表（即第一審被證8
    、被證12、見一審卷第48頁、53頁），均無從證明本件再審
    原告未向再審被告購買系爭電線。確定判決已敘明「兩造其
    餘攻擊防禦方法，經本院審酌後認與本判決之結論無涉，茲
    不再一一論列」（見確定判決第4 頁）。是再審原告指確定
    判決漏未斟酌其提出之再審原告法定代理人乙○○之 95/12
    、96/2通話明細表，95/3/31估價單，有民事訴訟法第497條
    再審事由，亦無理由。
(三)、依上所述，再審原告主張原確定判決有民事訴訟法第496 條
    第1項第1款為不合法、有第497條之再審事由為無理由。
四、據上論結，本件再審之訴為不合法及無理由，依民事訴訟法
    第78條判決如主文。
中    華    民    國    97    年    10  月    14     日
                    民事第八庭
                        審判長 法  官 劉勝吉
                               法  官 鄭威莉
                               法  官 滕允潔
正本係照原本作成。
不得上訴。
中    華    民    國    97    年    10    月    15    日
                               書記官 黃麗玲


司法院資訊處製作；財團法人民間司法改革基金會備份。
